臺灣臺北地方法院民事裁定  
109年度訴字第8910號
上  訴  人  壯其企業有限公司


法定代理人  陳勤功  


被上訴人    黃偉峰  

上列當事人間請求排除侵害等事件，本院裁定如下：
    主  文
一、被上訴人應於本裁定送達後5日內補繳第一審裁判費新臺幣1
    0萬8,757元。
二、上訴人應於本裁定送達後5日內繳納第二審裁判費新臺幣24
    萬9,132元，逾期未補正，即駁回其上訴。
    理  由
一、按提起第二審上訴，應依民事訴訟法第77條之16第1項之規
    定繳納裁判費，為必須具備之程式。次按訴訟標的之價額，
    由法院核定；核定訴訟標的之價額，以起訴時之交易價額為
    準；以一訴主張數項標的者，其價額合併計算之；以一訴附
    帶請求其孳息、違約金者，不併算其價額，民事訴訟法第77
    條之1第1項、第2項前段、第77條之2第1項前段、第2項分別
    定有明文。又各共有人依民法第821條之規定，基於共有人
    之地位，為全體共有人之利益，請求回復共有物時，因其並
    非僅為自己利益而為請求，其訴訟標的價額，即應以回復被
    占用之共有物全部價額計算（最高法院110年度台抗字第100
    9號裁定參照）。另上訴不合程式或有其他不合法情形而可
    以補正者，原第一審法院應定期間命其補正，如不於期間內
    補正，應以裁定駁回之，民事訴訟法第442條第2項亦有明定
    。
二、經查，被上訴人於第一審起訴後變更請求為：「㈠上訴人應
    將坐落於坐落於臺北市○○區○○段○○段000地號土地（下稱系
    爭土地）上如附圖所示A、B、C部分面積共60.83平方公尺之
    地上物拆除，並將該部分土地騰空返還被上訴人及全體共有
    人。㈡上訴人應給付被上訴人新臺幣（下同）57萬3,343元，
    及自民國109年8月27日起至清償日止按週年利率5％計算之利
    息，暨自109年8月27日起至騰空返還第一項所示土地之日止
    ，按月給付被上訴人9,733元。㈢願供擔保請准宣告假執行。
    」（見本院109年度訴字第8910號卷㈠第267、341頁），依前
    開說明，被上訴人聲明第1項之訴訟標的價額應以回復共有
    物即系爭土地之全部價額為計算基準，而系爭土地於起訴時
    之交易單價為每坪95萬1,210元，則系爭土地之價值為1,750
    萬3,287元（計算式：60.83平方公尺×0.3025×95萬1,210＝1,
    750萬3,287元，元以下四捨五入），至聲明第2項為附帶請
    求給付相當於租金之不當得利部分，則不併算其價額，故本
    件訴訟標的價額應核定為1,750萬3,287元，應徵第一審裁判
    費16萬6,088元，扣除被上訴人前已繳納5萬7,331元，尚應
    補繳10萬8,757元，茲限被上訴人於本裁定送達後5日內，補
    正如主文所示之事項。
三、又原審為被上訴人部分勝訴之判決，上訴人就其第一審敗訴
    部分全部提起上訴，本件上訴人之上訴利益核定為1,750萬3
    ,287元，應徵第二審裁判費24萬9,132元，未據上訴人繳納
    ，茲依前開規定，命上訴人於本裁定送達後5日內如數繳納
    ，逾期未補正即駁回其上訴。
四、依民事訴訟法第442條第2項規定，裁定如主文。　
中　　華　　民　　國　　111 　年　　2 　　月　　15　　日
                    民事第九庭法　官　  梁夢迪
以上正本係照原本作成。
如不服本裁定關於核定訴訟標的價額部分，應於送達後10日內向
本院提出抗告狀，並繳納抗告費新臺幣1,000元；其餘關於命補
繳裁判費部分，不得抗告。
中　　華　　民　　國　　111 　年　　2 　　月　　15　　日
                              書記官　  石勝尹